最高法院刑事判決                                八十七年度台非字第二二八號
    上訴人  最高法院檢察署檢察總長
    被  告  甲○○
右上訴人因被告違反麻醉藥品管理條例案件，對於台灣高等法院中華民國八十七年三
月十日第二審確定判決 (八十六年度上易字第八二六○號，起訴案號：台灣板橋地方
法院檢察署八十五年度偵字第二一三二二號) ，認為違法，提起非常上訴，本院判決
如左：
    主  文
原判決撤銷，由台灣高等法院依判決前之程序更為審判。
    理  由
非常上訴理由稱：「按判決不適用法則或適用不當者為違背法令。又未受請求之事項
予以判決者，其判決當然違背法令，刑事訴訟法第三百七十八條、第三百七十九條第
十二款定有明文。本件被告甲○○為民國○○○年○月○○日生，身分證統一編號為
Ｚ000000000號。惟台灣板橋地方法院檢察署移送併辦之八十六年度偵字第
二五三○號之被告甲○○則為民國○○○年○○月○日出生，身分證統一編號為Ｚ0
00000000號，前後二案件被告姓名相同，但並非同一人，無裁判上一罪之關
係，非起訴效力所及，應屬無從併辦，原審竟仍依檢察官之併辦，即認屬裁判上一罪
而併予裁判，顯屬對未受請求之事項予以判決，揆諸首揭法條規定，為違背法令。案
經確定，爰依刑事訴訟法第四百四十一條、第四百四十三條提起非常上訴，以資救濟
。」
本院按未受請求之事項予以判決者，其判決當然為違背法令，刑事訴訟法第三百七十
九條第十二款定有明文。案件起訴後，檢察官將其認有裁判上一罪關係之他部分事實
，函請法院併辦，並非訴訟上之請求，其目的僅在促使法院之注意。本件被告甲○○
係民國○○○年○月○○日生，身分證統一編號Ｚ000000000號，惟台灣板
橋地方法院檢察署移送併辦之八十七年度偵字第二五三○號之被告甲○○則為民國○
○○年○○月○日出生，身分證統一編號Ｚ000000000號，有卷附年籍資料
可查。兩案之被告姓名雖然相同，但並非同一人，自無裁判上一罪關係可言，不能合
一為裁判。乃原審誤認上開函請併辦部分，與起訴事實具有連續犯關係，而併予裁判
，顯有對未受請求之事項予以判決之違法。案經確定，且於被告不利。非常上訴意旨
執以指摘，洵有理由。因涉及事實之認定，為維被告之審級利益，應由本院將原判決
撤銷，由原審法院依判決前之程序更為審判，以資糾正。
據上論結，應依刑事訴訟法第四百四十七條第二項、第一項第一款，判決如主文。
中      華      民      國    八十七    年      七      月    二十三    日
                              最高法院刑事第六庭
                                  審判長法官  黃  劍  青
                                        法官  劉  敬  一
                                        法官  林  增  福
                                        法官  邵  燕  玲
                                        法官  張  清  埤
      右正本證明與原本無異
                                              書  記  官
中      華      民      國    八十七    年      七      月    三十一    日
